【裁判字號】    92,交易,53
【裁判日期】    920819
【裁判案由】    公共危險等
【裁判全文】
臺灣新竹地方法院刑事判決                          九十二年度交易字第五三號
    公  訴  人  臺灣新竹地方法院檢察署檢察官
    被      告  丙○○
右列被告因公共危險等案件，經檢察官提起公訴（九十二年度偵字第一七六五號），
本院判決如左︰
    主  文
丙○○服用酒類，不能安全駕駛動力交通工具而駕駛，累犯，處有期徒刑陸月，如易
科罰金以參佰元折算壹日；又因過失傷害人，累犯，處有期徒刑陸月，如易科罰金以
參佰元折算壹日。應執行有期徒刑拾壹月，如易科罰金以參佰元折算壹日。
    事  實
一、丙○○前於民國八十八年間，因服用酒類酒醉駕車之公共危險案件，經本院以八
    十八年度竹北交簡字第二七號判決判處拘役五十日，如易科罰金以三百元折算一
    日確定；於八十九年間，復因酒醉駕車，經台灣桃園地方法院中壢簡易庭以八十
    九年度壢交簡字第五九二號判決判處有期徒刑二月，如易科罰金以三百元折算一
    日確定；又不知悔改，再於九十年間，因酒醉駕車，經本院以九十年度交易字第
    一二一號判決判處有期徒刑四月，如易科罰金以三百元折算一日確定，於九十一
    年四月二十三日易科罰金執行完畢。
二、詎丙○○仍不知警惕，明知服用酒類，不能安全駕駛動力交通工具而駕駛，將因
    注意力減低、反應能力趨緩，危及他人行車往來之安全，致生公共危險，竟仍於
    九十二年三月三十一日十六時許，在新竹縣新豐鄉中崙村橋邊與友人共同飲用米
    酒，至同日十九時許，己達不能安全駕駛動力交通工具之狀態，竟仍駕駛車牌號
    碼ＩＬ─七九七八號自小貨車，沿新竹縣新豐鄉○○路往新豐火車站方向行駛，
    至新竹縣新豐鄉○○路二段六六一號前，依當地速限依標誌為時速五十公里，原
    應注意飲用酒類或其他類似物後其吐氣所含酒精濃度超過每公升０‧二五毫克者
    ，不得駕車，且行車速度，應依標誌或標線之規定，又汽車行駛時，駕駛人應注
    意車前狀況，並隨時採取必要之安全措施，而依當時情形，天氣晴、夜間有照明
    、道路型態係直路、柏油路面、路面乾燥、無障礙物、無缺陷、視距良好，並無
    不能注意之情形，詎其竟疏未注意，於飲用酒類後，猶以時速五十至六十公里之
    速度超速行駛，適有乙○○、甲○○二人亦疏未注意左右來車即並肩穿越道路，
    致遭丙○○剎車不及而撞擊倒地，乙○○因此受有頭部外傷、甲○○則受有頭部
    外傷合併蜘蛛網膜下腔出血及腦池出血、動眼神經右側麻痺、疑似顏面神經麻痺
    等傷害，嗣經警方據報趕至現場處理車禍，並測得丙○○呼氣中酒精濃度高達每
    公升０．八四毫克。
二、案經乙○○、甲○○訴由新竹縣警察局竹北分局報告臺灣新竹地方法院檢察署檢
    察官偵查起訴。
    理  由
一、訊據被告丙○○固坦承於右揭時、地，酒後超速（被告於警訊、偵查及本院調查
    時均供稱當時時速五十至六十公里等語，見偵查卷第五、二九頁，本院卷第十四
    頁）駕駛上開汽車之事實，然否認有何過失傷害犯行，辯稱：我是正常車道行駛
    中，不是衝撞，告訴人乙○○、甲○○是對撞而跌倒，不是我撞到他們的，我的
    車子沒有偏離車道，警察所製作之車禍現場圖與實際情形有差異，：：告訴人實
    際上是躺在我車子右前方三公尺，若我有撞到他們，應該是攔腰撞上，但是告訴
    人受傷的部位卻是眼睛或頭部，所以他們兩個應該是自己相撞才造成受傷云云。
    經查：
（一）被告丙○○於酒後駕車並超速行駛之事實，業據被告自承在卷，並有刑法第一
      百八十五條之三案件測試觀察紀錄表一件附卷可參，且被告事後經警測驗其呼
      氣中酒精濃度測定值為每公升○‧八四毫克，亦有序號為○四一九七五Ｄ號酒
      精濃度測試值單一紙在卷可按，而酒精濃度呼氣已達每公升○‧五毫克時，肇
      事率為一般正常人之十倍，認已達不能安全駕駛之標準，有法務部八十八年五
      月十八日所發之法八八檢字第○○一六六九號函及其所附之八十八年五月十日
      會議記錄可參，又肇事路段標誌之速限為時速五十公里，亦有道路交通事故調
      查報告表一件在卷可查，是以此部分之事實，應堪認定。
（二）至被告以前揭情詞否認有過失傷害犯行部分，被告於九十二年四月一日警詢時
      稱：當時甲○○與乙○○欲穿越馬路，而且一群人邊走邊說話，而他兩人走在
      前面並且突然衝出，我駕車剎車不及就撞到了等語（見偵查卷第五頁）；於同
      日接受檢察官訊問時亦供稱：因未注意車前狀況，被害人二人也走很快，要穿
      越馬路，我剎車不及就撞上了（見偵查卷第二九頁）。而告訴人乙○○於九十
      二年四月一日接受警詢時，對於車禍發生之經過亦稱：我和甲○○一起走在前
      面欲穿越馬路，在快到馬路中央時就被撞到了，是被前車頭撞到（見偵查卷第
      六、七頁）。核被告與告訴人乙○○於車禍發生後翌日，在時間未久記憶清晰
      之情況下，二人對於車禍發生之經過，所述互為一致，亦即被告有駕車撞擊告
      訴人之事實；另證人即至車禍現場處理之警員丁○○於本院審理時證稱：被告
      當時跟我說是告訴人等衝出來他才撞到的，：：現場圖是依據告訴人倒地的位
      置繪製等語（見本院卷第五十頁），再者，駕車之人若有撞擊到外物或行人，
      在撞擊剎那駕車之人應可感受到撞擊力，若非真有撞擊情事，被告豈會於警訊
      、偵查中一再承認有撞擊告訴人等情，且所為供述適與告訴人所述車禍發生經
      過相符，顯然本件車禍發生當時，被告應確有撞擊到告訴人之事實。
（三）再觀本件現場圖所示可知，被告所駕駛之車輛，於車禍現場留有十二點一公尺
      長之剎車痕，足見被告當時確有緊急剎車之行為；又被告於本院調查時並不否
      認約在距車禍現場前二、三十公尺處就看到告訴人（見本院卷第十四頁），足
      見被告當時有足夠之時間、距離閃避告訴人，但被告卻仍以五十至六十公里之
      速度超速行駛，被告駕駛汽車有未注意車前狀況之過失，亦至為明顯。
（四）此外，復有肇事現場照片四幀（見偵查卷第二一、二二頁）及交通事故調查報
      告表（見偵查卷第十一頁）附卷可參，而被告於本院辯稱是告訴人自己相撞受
      傷云云，亦為告訴人所否認，再者，告訴人所受傷害部位，雖非在身體左側，
      但以事故現場圖所示告訴人倒地位置正在被告所駕車輛前方，且在被告已採取
      緊急剎車之情況下，衡情當時撞擊之力道可能不重，告訴人受撞擊之左側未有
      明顯之外傷，故傷害結果是在告訴人受撞擊倒地後造成之情形，此非無可能，
      是本院認被告前開辯解，顯是事後卸責之詞，不足採信。
（五）按飲酒後吐氣所含酒精成分超過每公升０．二五毫克以上者，不得駕車；行車
      速度，依標誌或標線之規定；又汽車行駛時，駕駛人應注意車前狀況，並隨時
      採取必要之安全措施。道路交通安全規則第一百十四條第二款、第九十三條第
      一項、第九十四條第三項分別定有明文，且肇事當時天候晴、路面乾燥、無缺
      陷、無障礙物、視距良好等情，亦有道路交通事故調查報告表在卷可稽，是依
      照當時之情形，被告並無不能注意之情事，竟疏未注意，於飲用酒類後，猶貿
      然以時速五十至六十公里之速度超速行駛，而因剎車不及致撞擊告訴人，是被
      告對於本件肇事顯有過失責任甚明，雖告訴人穿越道路未注意左右來車亦有過
      失，但此亦無解於被告罪責之成立。而本件告訴人乙○○受有頭部外傷、甲○○則受有頭部外傷合併蜘蛛網膜下腔出血及腦池出血、動眼神經右側麻痺、疑
      似顏面神經麻痺等傷害，亦有東元綜合醫院出具之診斷證明書二件附卷足稽（
      見偵查卷第十七、十八頁），是被告之過失行為與告訴人所受傷害之結果間，
      有相當因果關係，本件事證已臻明確，被告犯行，堪予認定。
二、核被告丙○○所為，係犯刑法第一百八十五條之三公共危險罪、第二百八十四條
    第一項前段過失傷害罪。又被告以一過失行為同時致乙○○、甲○○受傷，係以
    一行為同時觸犯數相同罪名，為想像競合犯。其所犯上開二罪，犯意各別，行為
    互殊，犯罪構成要件不同，應予分論併罰。查被告於九十年間，因酒醉駕車，經
    本院以九十年度交易字第一二一號判決判處有期徒刑四月，如易科罰金以三百元
    折算一日確定，於九十一年四月二十三日易科罰金執行完畢乙情，有臺灣高等法
    院被告全國前案紀錄表一件可參，其於受有期徒刑之執行完畢後，五年以內再犯
    有期徒刑以上之罪，為累犯，應依刑法第四十七條之規定加重其刑。再被告酒後
    駕車，因而致人受傷，應依道路交通管理處罰條例第八十六條第一項之規定，就
    所犯第二百八十四條第一項前段罪責部分，加重其刑，並依法遞加重之。爰審酌
    被告前有如事實欄所述之多次酒後駕車情事，已明知酒後駕車乃法所不許，竟無
    視法律規範，仍在酒後之情形下，駕駛車輛，超速行駛，造成告訴人乙○○、甲○○受有前述傷害，傷勢非輕，且被告就車禍之發生具有較高程度之過失，於犯
    罪後竟無悔意，翻異前詞企圖卸責，且迄未與告訴人達成和解，犯罪後態度難謂
    良好等一切情狀，分別量處如主文所示之刑，均諭知易科罰金之折算標準，並定
    其應執行之刑，暨就定應執行刑部分諭知易科罰金之折算標準。
據上論斷，應依刑事訴訟法第二百九十九條第一項前段，刑法第一百八十五條之三、
第二百八十四條第一項前段、第五十五條、第四十七條、第四十一條第一項前段、第
二項、第五十一條第五款，道路交通管理處罰條例第八十六條第一項，罰金罰鍰提高
標準條例第一條前段、第二條，判決如主文。
本案經檢察官許麗美到庭執行職務。
中      華      民      國    九十二    年      八      月    十九      日
                                  臺灣新竹地方法院交通法庭
                               法  官   魏  瑞  紅
右正本證明與原本無異。
如不服本判決，應於判決送達後十日內向本院提出上訴狀( 應附繕本 )，上訴於
臺灣高等法院。
                                       書記官   鄒  茂  瑜
中      華      民      國    九十二    年      八      月    十九      日
附錄論罪科刑法條：刑法第一百八十五條之三、第二百八十四條第一項。
刑法第一百八十五條之三：
服用毒品、麻醉藥品、酒類或其他相類之物，不能安全駕駛動力交通工具而駕駛者，
處一年以下有期徒刑、拘役或三萬元以下罰金。
刑法第二百八十四條第一項：
因過失傷害人者，處六月以下有期徒刑、拘役或五百元以下罰金，致重傷者，處一年
以下有期徒刑、拘役或五百元以下罰金。


司法院資訊處製作；財團法人民間司法改革基金會備份。
